【裁判字號】    89,台上,4045
【裁判日期】    890713
【裁判案由】    妨害自由等罪
【裁判全文】
最高法院刑事判決                              八十九年度台上字第四○四五號
    上  訴  人  甲○○
右上訴人因妨害自由等罪案件，不服台灣高等法院花蓮分院中華民國八十七年四月十
六日第二審判決（八十六年度上重訴字第四五八號，起訴案號：台灣台東地方法院檢
察署八十六年度偵字第一五一三號），提起上訴，本院判決如左：
    主  文
上訴駁回。
    理  由
本件未聲明為一部上訴，依刑事訴訟法第三百四十八條第一項規定視為全部上訴，合
先敘明。
一、私行拘禁部分：
按刑事訴訟法第三百七十七條規定，上訴於第三審法院，非以判決違背法令為理由，
不得為之。是提起第三審上訴，應以原判決違背法令為理由，係屬法定要件。如果上
訴理由狀並未依據卷內訴訟資料，具體指摘原判決不適用何種法則或如何適用不當，
或所指摘原判決違法情事，顯與法律規定得為第三審上訴理由之違法情形，不相適合
時，均應認其上訴為違背法律上之程式，予以駁回。本件上訴人甲○○關於此部分之
上訴意旨略稱：上訴人並無私行拘禁陳連進之犯行。張榮凱、高賜福、許倫豪等人之
證言，只能證明上訴人要其等將陳連進帶出去毆打，打完後再帶回來而已；至陳連進
指稱上訴人將其拘禁在辦公室並加以毆打一節，並無其他證人敘及，其所為指述並非
實在。況細譯張榮凱所供述之內容，僅指上訴人教唆其等將陳連進拉出去毆打而已，
張榮凱指示高賜福、許倫豪二人對陳連進予以拘禁，實已超過上訴人原有意思之外，
自無令上訴人負此部分罪責之理。另陳連進事後與張榮凱等人之和解書中，亦未提及
上訴人有私行拘禁陳連進之犯行，陳連進不利於上訴人之指述顯非實在等語。
惟查原判決認定上訴人與張榮凱、高賜福、許倫豪等人，有如原判決事實欄所記載之
共同私行拘禁犯行，係以前開事實業據陳連進於警訊中指訴綦詳，核與張榮凱、高賜
福、許倫豪於警訊中供述情節相符，張榮凱於偵查中亦供承：「當天上午十一時許，
甲○○叫我去他的辦公室，他告訴我說等一下有聯盛資訊公司業務員要來，你帶幾個
人把他帶出去打，打完後再帶回來交給我」等語，許倫豪、高賜福於偵查中亦稱：確
有與張榮凱強押陳連進回公司及毆打陳連進等情甚詳。並以陳連進為張榮凱等人載至
高雄縣永安鄉王爺廟後即遭毆打，焉有可能自願再隨張榮凱等人坐車回上訴人公司，
再續由上訴人等人予以毆打之理；又張榮凱、許倫豪、高賜福部分並經台灣高雄地方
法院判處罪刑確定，有該院八十六年度訴字第一三六九號刑事判決一份附卷可稽。因
認上訴人成立共同私行拘禁之罪，在法定刑內量處其刑，已詳予說明其所憑之證據及
認定之理由，從形式上觀察，並無違背法令之情形。且按證據之取捨與證據之證明力
如何？屬事實審法院得自由裁量、判斷之職權；苟其此項裁量、判斷，並不悖乎通常
一般之人日常生活經驗之定則或論理法則，又於判決內論其何以作此判斷之心證理
由者，即不得任意指摘其為違法，而據為提起第三審上訴之合法理由。原審綜合前述
各項事證，認定陳連進所為不利上訴人之指述確屬事實，乃其採證職權之合法行使，
且原判決並已說明其證據取捨及證據證明力判斷之理由，不容任意指為違法。又原判
決以上訴人與張榮凱、高賜福、許倫豪等人，在合同意思範圍以內，各自分擔犯罪行
為之一部，相互利用他人之行為，以達其犯罪之目的，即應對於全部所發生之結果，
共同負責，於法並無不合。上訴人以張榮凱等人之行為已超過其意思云云，任意漫事
指摘，並非有據。此外上訴意旨對原審之論斷，究係違背何種法則或如何適用法則不
當，並未依據卷內資料，為具體之指摘，仍執前詞以其並未參與本件犯行云云，任意
指摘原判決不當，而為單純事實之爭辯，難認係適法之第三審上訴理由，其此部分之
上訴違背法律上之程式，應予駁回。
二、恐嚇危害安全部分：
按刑事訴訟法第三百七十六條所列各罪之案件，經第二審判決者，不得上訴於第三審
法院，法有明文。上訴人所犯恐嚇危害安全部分，核屬刑事訴訟法第三百七十六條第
一款之案件，依上開說明，既經第二審判決，自不得上訴於第三審法院，上訴人復對
此部分提起上訴，顯為法所不許，應予駁回。
據上論結，應依刑事訴訟法第三百九十五條前段，判決如主文。
中      華      民      國    八十九    年      七      月     十三     日
                              最高法院刑事第五庭
                                  審判長法官  董  明  霈
                                        法官  丁  錦  清
                                        法官  林  茂  雄
                                        法官  王  居  財
                                        法官  張  祺  祥
      右正本證明與原本無異
                                              書  記  官
中      華      民      國    八十九    年      七      月    二十一    日


司法院資訊處製作；財團法人民間司法改革基金會備份。
